臺灣新北地方法院板橋簡易庭民事簡易判決
111年度板簡字第550號
原      告  姚呈宇  
訴訟代理人  王盈智律師
被      告  許麗萍  

            洪鈺萍  
共      同
訴訟代理人  陳冠甫律師
上列當事人間債務人異議之訴事件，本院於民國111年6月20日言
詞辯論終結，判決如下：
    主      文
原告之訴駁回。
訴訟費用由原告負擔。
    事實及理由
一、原告主張：
　　兩造於民國109年8月19日訂立房屋租賃契約書，由被告提供
    新北市○○區○○路0段000號1樓（下稱系爭租賃房屋）出租予
    原告，租賃期間自109年8月20日起至112年8月19日止，每月
    租金為新臺幣（下同）75,000元（下稱系爭租約），該租賃
    契約並經臺灣新北地方法院所屬民間公證人詹孟龍事務所公
    證（109年度新北院民公龍字第102078號），嗣被告持前開
    公證書及所附房屋租賃契約書為執行名義，聲請對原告財產
    強制執行，現由鈞院民事執行處以111年度司執字第8752號
    給付租金之強制執行程序執行在案。惟被告於110年8月25日
    在系爭租賃房屋2樓處，口頭承諾自110年11月20日終止上開
    租賃契約，故原告於110年9月11日支付租金66,898元後，剩
    餘2個月以押租金抵付，如被告否認同意原告以押租金抵付
    ，則原告亦於本案訴訟中主張抵銷，是原告並無積欠被告租
    金，前開租賃契約業已在110年11月20日合意終止，被告2人
    對原告聲請強制執行，並無理由。爰依法提起本件訴訟。並
    聲明：本院111年度司執字第8752號強制執行事件之強制執
    行程序應予撤銷。
二、被告則以：
　㈠對於原告主張被告於110年8月25日，在系爭租賃建物2樓處，
    有口頭承諾於110年11月20日合意終止租賃契約乙事，被告
    否認。原告並未依照租賃契約於110年9月20日、10月20日及
    11月20日給付租金，經被告委任訴訟代理人於110年12月10
    日發函催告於3日內給付租金，原告於110年12月13日收受律
    師函，期滿仍未給付租金，被告即於110年12月17日委由訴
    訟代理人發函終止契約，原告於110年12月18日收受律師函
    ，前開租賃契約即行終止。
　㈡被告系爭租約之約定，得請求費用如下：
　　⒈水電費共計27,452元：含水費12,086元，電費15,366元。
　　⒉未繳納租金共225,000元（每月租金75,000元，共3期未繳
      納）。
　　⒊前開費用共計252,452元，經以被告於訂約時繳納之押租金
      15萬元抵償後，仍有102,452元未清償。
　㈢基此，被告聲請強制執行為合法有據，原告以兩造合意終止
    請求撤銷強制執行程序，並無理由等語，茲為抗辯。並聲明
    ：原告之訴駁回。
三、法院之判斷：
  ㈠按執行名義成立後，如有消滅或妨礙債權人請求之事由發生
    ，債務人得於強制執行程序終結前，向執行法院對債權人提
    起異議之訴；執行名義無確定判決同一之效力者，於執行名
    義成立前，如有債權不成立或消滅或妨礙債權人請求之事由
    發生，債務人亦得於強制執行程序終結前提起異議之訴。強
    制執行法第14條定有明文。又所謂消滅債權人請求之事由，
    例如清償、提存、抵銷、免除、混同、債權讓與、債務承擔
    、更改、消滅時效完成、解除條件成就、契約解除或撤銷、
    另訂和解契約，或其他類此之情形。所謂妨礙債權人請求之
    事由，例如債權人同意延期清償、債務人行使同時履行抗辯
    權等（最高法院98年度台上字第1899號裁判意旨可資參照）
    。本件原告以系爭租約公證後，被告基於租賃契約而來之租
    金債權，已因抵銷而消滅，並依強制執行法第14條規定提起
    債務人異議之訴，核無不合法之情，先予敘明。
  ㈡原告主張兩造前於109年8月19日訂立系爭租約，由被告提供
    系爭租賃房屋出租予原告，租賃期間自109年8月20日起至11
    2年8月19日止，每月租金為75,000元，該租賃契約並經臺灣
    新北地方法院所屬民間公證人詹孟龍事務所公證（109年度
    新北院民公龍字第102078號，下稱系爭公證書），嗣被告持
    前開公證書及所附房屋租賃契約書為執行名義，聲請對原告
    財產強制執行，現由本院民事執行處以111年度司執字第875
    2號給付租金之強制執行程序執行在案，業據其提出系爭公
    證書及房屋租賃契約書，並由本院依職權調閱本院111年度
    司執字第8752號給付租金之強制執行卷宗，核閱屬實，被告
    就此部分亦不爭執，堪信為真。至原告主張兩造已於110年8
    月25日在系爭租賃房屋2樓處，由被告口頭承諾願意自110年
    11月20日合意終止，則為被告所否認，並以前詞置辯。則本
    件爭點厥為：兩造間是否有合意終止系爭租約？被告依據系
    爭租約所得請求之數額為若干？原告請求撤銷強制執行程序
    ，有無理由？茲敘述如下：
　　⒈兩造間是否有合意終止系爭租約？
　　　⑴按當事人主張有利於己之事實者，就其事實有舉證之責
        任，民事訴訟法第277條本文定有明文。次按解釋意思
        表示，應探求當事人之真意，不得拘泥於所用之辭句，
        民法第98條亦有明文。而解釋當事人之契約，應以當事
        人立約當時之真意為準，而真意何在，又應以過去事實
        及其他一切證據資料為斷定之標準，不能拘泥文字致失
        真意（最高法院39年台上字第1053號判例意旨參照）。
　　　⑵查，原告主張被告於110年8月25日口頭承諾終止系爭租
        約，固據提出兩造於110年8月25日商討過程之錄影光碟
        為證，被告對於前開證據之形式真正並不爭執，然否認
        原告主張兩造有合意終止系爭租約之情形，並抗辯原告
        所提出之錄影檔案並非完整檔案，另提出該日完整錄影
        檔案及譯文為證，原告對於被告所提出之110年8月25日
        錄影檔案及譯文之形式真正則不爭執。觀諸兩造所提出
        之110年8月25日商討過程錄影檔案，雖為相同日期之錄
        影檔案，然原告之錄影檔案時間較短，截至兩造討論到
        結算租金日期至109年11月20日止，檔案即行終止，而
        被告所提出之商討過程錄影檔案時間較長，後續亦有兩
        造就此表示意見之過程，堪認被告所提出之錄影光碟及
        譯文，較為完整。
　　　⑶而依被告所提出之110年8月25日兩造商討過程光碟及譯
        文，原告固於商討過程間提及雙方合意從11月解約，經
        被告表示原告租金尚未繳納，並就原告提議表示「從20
        號開始」，然自原告表示從11月20日作為終止系爭租約
        日期後，被告仍有陳述「沒有，這個我們還是要問律師
        」、「如果我今天就問，我今天就回答」、「我等一下
        再回答你就好了」、「不用我會打電話跟你講」、「我
        們再下去可以吧，我們兩個再下去跟你們談可以吧」（
        見本院卷第95、97頁），足認被告並未同意系爭租約自
        110年11月20日合意終止，原告僅擷取被告表示「從20
        號開始」之片段內容，無視後續被告仍有反對之意司表
        示，則原告前開兩造有合意終止之主張，並無實據，自
        難採認。
　　⒉被告依據系爭租約所得請求之數額為若干？
　　　⑴查，系爭租約第3條約定每月租金為75,000元，由承租人
        每月20日前匯款至出租人指定之銀行帳戶，第10條第1
        項約定承租人之水電費由承租人自行負擔，第7條約定
        承租人有遲延給付租金超過2個月，經出租人定期催告
        仍不為支付者，出租人得終止租約，有系爭公證書所附
        房屋租賃契約書附卷可稽（見本院卷第33至34頁）。又
        兩造間既無合意終止租約，已如前述，則原告為承租人
        ，自應依系爭契約繳付租金及應自行負擔之水電費。
　　　⑵次查，原告於110年9月11日時已繳付自110年8月20日至1
        10年9月19日之首期租金，則其自110年9月20日起，仍
        應依約按期繳付租金，原告於起訴時自認剩餘期間並未
        繳付租金，則截至110年11月19日止，原告已積欠2個月
        租金，經被告委由訴訟代理人於110年12月10日發律師
        函催告原告於函到後3日內給付水電費及租金，原告於1
        10年12月13日收受，於110年12月16日催告期滿，被告
        再於110年12月17日委由訴訟代理人發律師函為終止契
        約之意思表示，經原告於110年12月18日收受，有前開
        律師函及回執在卷為憑（見本院卷第75至81頁），是被
        告依系爭租約第7條定期催告後終止系爭租約，自屬合
        法有據。
　　　⑶是以，原告自110年9月20日起至110年12月18日止、共計
        2月又29日，應支付租金222,500元（計算式：75,000×2
        +75,000×29/30＝222,500）；又被告主張原告於租賃期
        間內應負擔之水電費為27,452元，並提出台灣自來水公
        司繳納憑證及台灣電力公司繳費憑證為據（見本院卷第
        67至71頁），原告就此亦不爭執，堪認信實；故被告得
        請求原告支付之租金及水電費共計249,952元（計算式
        ：222,500+27,452＝249,952），經以原告訂約時所支付
        之押租金15萬元為抵充後，仍有99,952元未清償。
　　⒊原告請求撤銷強制執行程序，有無理由？
　    被告基於系爭租約之約定，對原告既仍有前開租金及水電
      費請求權未獲清償，則原告主張被告債權已因押租金之抵
      充或抵銷而歸於消滅，即屬無據，其訴請撤銷強制執行程
      序，亦無理由。
四、綜上所述，原告依強制執行法第14條第1項之規定，請求撤
    銷本院111年度司執字第8752號給付租金強制執行事件之強
    制執行程序，為無理由，應予駁回。
五、本件事證已臻明確，兩造其餘之攻擊防禦方法及所提證據，
    於判決結果不生影響，爰不一一論列，併此敘明。
六、訴訟費用負擔之依據：民事訴訟法第78條。　　
中　　華　　民　　國　　111 　年　　7 　　月　　28　　日
                  臺灣新北地方法院板橋簡易庭
                        法  官  陳怡親
以上為正本係照原本作成。
如不服本判決，應於送達後20日內，向本院提出上訴狀並表明上
訴理由，如於本判決宣示後送達前提起上訴者，應於判決送達後
20日內補提上訴理由書（須附繕本）。
中　　華　　民　　國　　111 　年　　7 　　月　　28　　日
                        書記官  劉芷寧